# 关于合并日前形成的资金拆借及关联交易的披露

提问人：roinlee 时间：2016-03-27 11:00:29
2015 年 5 月A公司收购B公司100%股权，收购日前AB公司之间存在交易以及资金拆借的行为，在做合并日报表时进行了披露，那么在12 月 31 日年报中是否继续要将合并日前形成的交易及资金拆借继续披露呢？请问有相关的文件么？

回答人：chenyiwei
如果是非同一控制下合并，则对于购买日之前双方之间原有的交易和往来是不会被抵销的，因此如果这些交易和余额此前已经披露过，则在合并当年的年报中应继续披露。